Config:
  hfst:
    Gen: ../../../src/generator-gt-norm.hfst
    Morph: ../../../src/analyser-gt-norm.hfst
  xerox:
    Gen: ../../../src/generator-gt-norm.xfst
    Morph: ../../../src/analyser-gt-norm.xfst
    App: lookup

Tests:



# todo:
# Proofread the gold standard (below)
# Then: run analyser, then correct.


  Verb - ужаны: # Verb UZA ужаны 'eng /udm /fin' - full paradigm
     ужаны+V+Inf: ужаны
     ужаны+V+Ind+Prs+Sg1: ужасько
     ужаны+V+Ind+Prs+Sg2: ужаськод
     ужаны+V+Ind+Prs+Sg3: ужа
     ужаны+V+Ind+Prs+Pl1: [ужаськом, ужаськомы]
     ужаны+V+Ind+Prs+Pl2: ужаськоды
     ужаны+V+Ind+Prs+Pl3: ужало

     ужаны+V+Ind+Prs+ConNeg+Sg1: ужаськы
     ужаны+V+Ind+Prs+ConNeg+Sg2: ужаськы
     ужаны+V+Ind+Prs+ConNeg+Sg3: ужа
     ужаны+V+Ind+Prs+ConNeg+Pl1: ужаське
     ужаны+V+Ind+Prs+ConNeg+Pl2: ужаське
     ужаны+V+Ind+Prs+ConNeg+Pl3: ужало

     ужаны+V+Ind+Fut+Sg1: ужало
     ужаны+V+Ind+Fut+Sg2: ужалод
     ужаны+V+Ind+Fut+Sg3: ужалоз
     ужаны+V+Ind+Fut+Pl1: ужалом
     ужаны+V+Ind+Fut+Pl2: ужалоды
     ужаны+V+Ind+Fut+Pl3: ужалозы
     ужаны+V+Ind+Fut+ConNeg+Sg: ужа
     ужаны+V+Ind+Fut+ConNeg+Pl: ужалэ

     ужаны+V+Ind+PstI+Sg1: ужай
     ужаны+V+Ind+PstI+Sg2: ужад
     ужаны+V+Ind+PstI+Sg3: ужаз
     ужаны+V+Ind+PstI+Pl1: [ужамы, ужам]
     ужаны+V+Ind+PstI+Pl2: ужады
     ужаны+V+Ind+PstI+Pl3: ужазы
     ужаны+V+Ind+PstI+ConNeg+Sg: ужа
     ужаны+V+Ind+PstI+ConNeg+Pl: ужалэ

     ужаны+V+Ind+PstII+Sg1: ужаськем
     ужаны+V+Ind+PstII+Sg2: ужамед
     ужаны+V+Ind+PstII+Sg3: ужам
     ужаны+V+Ind+PstII+Pl1: ужаськеммы
     ужаны+V+Ind+PstII+Pl2: ужаллямды
     ужаны+V+Ind+PstII+Pl3: [ужаллямзы, ужаллям]

     ужаны+V+Ind+PstII+ConNeg+Sg1: ужаськем
     ужаны+V+Ind+PstII+ConNeg+Sg2: ужамед
     ужаны+V+Ind+PstII+ConNeg+Sg3: ужам
     ужаны+V+Ind+PstII+ConNeg+Pl1: ужаськеммы
     ужаны+V+Ind+PstII+ConNeg+Pl2: ужаллямды
     ужаны+V+Ind+PstII+ConNeg+Pl3: [ужаллямзы, ужаллям]

     ужаны+V+Ind+PstII+Neg+Sg1: ужаськымтэе
     ужаны+V+Ind+PstII+Neg+Sg2: ужамтэед
     ужаны+V+Ind+PstII+Neg+Sg3: ужамтэ
     ужаны+V+Ind+PstII+Neg+Pl1: ужаськымтэмы
     ужаны+V+Ind+PstII+Neg+Pl2: ужамтэды
     ужаны+V+Ind+PstII+Neg+Pl3: [ужаллямтэзы, ужаллямтэ]

     ужаны+V+Imprt+Sg2: ужа
     ужаны+V+Imprt+Pl2: ужалэ
     ужаны+V+Imprt+ConNeg+Sg2: ужа
     ужаны+V+Imprt+ConNeg+Pl2: ужалэ

     ужаны+V+Imprt+Sg3: ужалоз
     ужаны+V+Imprt+Pl3: ужалозы
     ужаны+V+Imprt+ConNeg+Sg3: ужа
     ужаны+V+Imprt+ConNeg+Pl3: ужалэ

     ужаны+V+Opt+Sg1: ужам
     ужаны+V+Opt+Sg2: ужад
     ужаны+V+Opt+Sg3: ужаз
     ужаны+V+Opt+Pl1: ужамы
     ужаны+V+Opt+Pl2: ужады
     ужаны+V+Opt+Pl3: ужазы
     ужаны+V+Opt+ConNeg+Sg: ужа
     ужаны+V+Opt+ConNeg+Pl: [ужалэ, ужа]

     ужаны+V+Cond+Sg1: ужасал
     ужаны+V+Cond+Sg2: [ужасал, ужасалыд]
     ужаны+V+Cond+Sg3: [ужасал, ужасалыз]
     ужаны+V+Cond+Pl1: ужасалмы
     ужаны+V+Cond+Pl2: ужасалды
     ужаны+V+Cond+Pl3: ужасалзы

     ужаны+V+Cond+ConNeg+Sg1: ужасал
     ужаны+V+Cond+ConNeg+Sg2: [ужасал, ужасалыд]
     ужаны+V+Cond+ConNeg+Sg3: [ужасал, ужасалыз]
     ужаны+V+Cond+ConNeg+Pl1: ужасалмы
     ужаны+V+Cond+ConNeg+Pl2: ужасалды
     ужаны+V+Cond+ConNeg+Pl3: ужасалзы

     ужаны+V+PrcPrfAdn: ужам
     ужаны+V+PrcPrfNeg: ужамтэ
     ужаны+V+PrcPrfPred: ужамын

     ужаны+V+PrcPrsPos: ужась
     ужаны+V+PrcPrsNeg: ужасьтэм

     ужаны+V+GerPos: ужаса
     ужаны+V+GerNeg: ужатэк


